【裁判字號】    90,易,205
【裁判日期】    900308
【裁判案由】    毒品危害防制條例
【裁判全文】
臺灣彰化地方法院刑事判決                            九十年度易字第二五號
    公  訴  人  臺灣彰化地方法院檢察署檢察官
    被      告  甲○○
右列被告因違反毒品危害防制條例案件，茲經檢察官提起公訴（八十九年度毒偵字第
四三三五號），本院判決如左：
    主      文
甲○○施用第二級毒品，處有期徒刑捌月。
    事      實
一、甲○○前曾因施用毒品案件，經台灣台中地方法院八十七年度毒聲字第二二七六
    號及本院八十九年度毒聲字第三七九號裁定送觀察、勒戒後，因無繼續施用毒品
    之傾向，由台灣台中及彰化地方法院檢察署檢察官先後於八十七年十月二十一日
    、八十九年二月十六日以八十七年度偵字第二一七四八號、八十九年度毒偵字第
    六四二號為不起訴處分確定。嗣又於八十九年二月二十四日或前三日內某時，在
    不詳地點，施用第二級毒品安非他命，經檢察官聲請簡易判決處刑，業由本院員
    林簡易庭於八十九年六月三十日以八十九年度員簡字第二四八號判處有期徒刑五
    月確定（同年十二月九日確定）在案，仍不知悔改，復於八十九年七月二十七日
    或前三日某時，在不詳處所，以不明方式施用第二級毒品甲基安非他命一次。嗣
    經彰化縣警察局員林分局於八十九年七月二十七日上午九時四十分許，依法執行
    毒品人口調驗作業，採集其尿液檢驗，始悉上情
二、案經彰化縣警察局員林分局報請台灣彰化地方法院檢察署檢察官偵查起訴。
    理      由
一、訊據被告固坦承有施用第二級毒品之犯行，惟辯稱已忘記係何時施用云云，經查
    ，被告於八十九年七月二十七日經警採尿送驗，結果呈甲基安非他命之陽性反應
    ，有長昕事業生活股份有限公司新東分公司濫用藥物尿液檢驗報告在卷可稽，按
    安非他命經施用入人體後，其代謝物於七十二小時內排出，故於其尿液中均得檢
    出陽性反應，被告既於八十九年七月二十七日所採尿液中檢出前開陽性反應，足
    證其於八十九年七月二十七日回溯七十二小時內有施用第二級毒品之行為甚明，
    故其前開所辯顯係事後卸責之詞，不堪採信。又被告前因施用毒品案件，送觀察
    、勒戒後，認無繼續施用毒品之傾向，經台灣台中及彰化地方法院檢察署檢察官
    先後於八十七年十月二十一日、八十九年二月十六日以八十七年度偵字第二一七
    四八號、八十九年度毒偵字第六四二號為不起訴處分確定，有不起訴處分書在卷
    足憑，其於五年內再犯毒品危害防制條例第十條之罪，經裁定送觀察勒戒，認有
    繼續施用毒品傾向，亦有本院八十八年度毒聲字第三五五二號裁定及臺灣彰化看
    守所附設勒戒所八十八年十二月十七日彰所戒字第三二八五號函送之證明書一份
    附卷可參。被告前揭犯罪事證明確，其犯行洵堪認定。
二、核被告所為，係犯毒品危害防制條例第十條第二項之施用第二級毒品罪。被告持
    有安非他命均係供施用，其持有之低度行為應為施用之高度行為吸收，不另論罪
    。爰審酌被告施用毒品之時間、方法、所生危害及犯罪後態度等一切情狀，量處
    如主文所示之刑。
據上論斷，應依刑事訴訟法第二百九十九條第一項前段，毒品危害防制條例第十條第
二項，判決如主文。
本案經檢察官吳憲明到庭執行職務
中      華      民      國    九十    年      三      月      八      日
                                台灣彰化地方法院刑事第二庭
                                    法      官   李  水  源
右正本證明與原本無異。
如不服本判決，應於判決送達後十日內向本院提出上訴狀（須附繕本）。
                                    法院書記官   鄭  秀  鑾
中      華      民      國    九十    年      三      月     十三     日
毒品危害防制條例第十條：
施用第一級毒品者，處六月以上五年以下有期徒刑。
施用第二級毒品者，處三年以下有期徒刑。


司法院資訊處製作；財團法人民間司法改革基金會備份。
